臺灣高等法院交通事件裁定　　　　　　　　　　　　九十三年度交抗字第五三三號
　　抗　告　人
　　即受處分人　乙○○
　　　　　　　　甲○○
　　　　　　　　丙○○
右抗告人因違反道路交通管理處罰條例案件，不服台灣士林地方法院中華民國九十三
年五月二十七日裁定（九十三年度交聲字第一四七號、九十三年度交聲字第一四八號
、九十三年度交聲字第一四九號，原處分案號：北市裁三字第裁二二｜ＤＩＡ０四三
六七一號、北市裁三字第裁二二｜ＤＩＡ四九七五一三號、北市裁三字第裁二二｜Ｄ
ＩＡ０四二四六八號），提起抗告，本院裁定如左：
    主  文
抗告駁回。
    理  由
一、按二輛以上之汽車共同在道路上競駛者，處汽車駕駛人新臺幣（下同）三萬元以
    上九萬元以下罰鍰，並吊銷其駕駛執照及吊扣該車輛牌照三個月；再按汽車駕駛
    人，曾依第四十三條之規定吊銷駕駛執照者，三年內不得考領駕駛執照。道路交
    通管理處罰條例第四十三條第三項、第四項前段、第六十七條第二項分別定有明
    文。
二、原裁定略以：異議人即受處分人乙○○、甲○○、丙○○等人分別駕駛Ｖ二｜二
    一０八號、Ｋ九｜八九一一號、ＣＱ｜七七七五號等三部自用小客車，於民國九
    十二年十二月七日凌晨零時五十分許，集結二輛以上之汽車，共同在台七乙線道
    路競駛，並在台七乙線十四公里處，經桃園縣警察局大溪分局執行防制危險駕駛
    勤務之警員以前後包夾方式予以攔停並當場製單舉發。業據證人即執行防制危險
    駕駛勤務蒐證之桃園縣警察局大溪分局警員宋豪傑於原審訊問時證述綦詳，且經
    原審勘驗蒐證錄影之光碟內容，亦認有六輛自用小客車速度蠻快的往前行駛，並
    伴隨著很大的汽車引擎聲，復據證人即當時一起被攔檢取締之郭承傑於原審訊問
    時證實，益見異議人等有共同集結競駛之情事，極為明灼，異議人辯稱與其餘三
    輛車僅是偶遇，並非競駛乙節，顯屬意圖飾卸之詞，殊無足取。原處分機關依道
    路交通管理處罰條例第四十三條第三項、第四項前段（原處分漏引第四項前段）
    之規定，對本件異議人即受處分人均予以裁處罰鍰三萬元，並吊銷駕駛執照及吊
    扣牌照三個月。核無違誤，本件異議為無理由，應予駁回等語。
三、抗告意旨略以：(一)原裁定結果所依據之證據過於薄弱，(二)本案抗告人與證人不熟
    識，為證人所堅持，且此點與聲請裁決內容並無關聯。
四、經查：證人即執行防制危險駕駛勤務蒐證之桃園縣警察局大溪分局警員宋豪傑於
    原審訊問時證稱：本件抗告人所行駛之路段之前已接獲通報指常有人競駛，該路
    段是雙向二車道，即台北縣三峽通往桃園縣復興鄉○○村○○○道路，桃園縣警
    察局大溪分局早已規劃勤務在該路段執行防止危險駕駛，分三個執勤地點，蒐證
    點係位於台七乙線的舊路與新路的交叉點，第二點是在大胖龍餐廳，第三點在三
    民派出所前，大胖龍餐廳與三民派出所是一個前後包夾點，本件發現他們共有六
    台車，超過該路段限速四十公里之速度超速行駛，以目測判斷其等之時速約有六
    、七十公里，他們相互集結認識，在深夜行駛於山間小道，經檢視他們的汽車引
    擎，亦發現有拆除消音器且降低車體的懸吊系統，可做快速的行駛，且超速行駛
    已符合競駛之規定，並有錄影蒐證之事實等語（見原審九十三年三月三十一日訊
    問筆錄），復有桃園縣警察局舉發違反道路交通管理事件通知單影本三紙在卷可
    稽，且經原審當庭勘驗蒐證錄影之光碟內容，顯示當時確有六輛自用小客車速度
    蠻快的往前行駛，並伴隨著很大的汽車引擎聲（見原審九十三年三月三十一日訊
    問筆錄第五頁）。又本件抗告人與另外三輛自用小客車之駕駛原本即係認識，係
    一起出發，當時時速約六、七十公里，遇攔檢時六輛車均有迴轉，但一迴轉，後
    面之警員即包抄過來，惟其中一輛自用小客車仍然逃逸等情，復據證人即當時一
    起被攔檢取締之郭承傑於原審訊問時以具結擔保其證述之真實性，並在負擔偽證
    罪之心理處罰狀態下證述明確（見原審九十三年四月三十日訊問筆錄）。證人即
    在台七乙線十三．五公里處另一批被攔檢取締之羅建中於原審訊問時亦證稱：本
    件路段於九十二年年中，即已聽說有人在該處跑山路玩車即類似飆車等語（見原
    審九十三年四月三十日訊問筆錄）。綜上所述，顯見本件抗告人三人與其餘三輛
    自用小客車之駕駛係認識，並於深夜一起出發，在下雨天，仍於本件山路超越速
    限快速行進，且於遇警攔檢時六輛車均有迴轉，但一迴轉，後面之警員即包抄過
    來，惟其中一輛自用小客車實際上仍被其逃逸之事實，抗告人辯稱不認識另外三
    輛改裝過之自用小客車之駕駛，係被他們追上來後，一同被攔檢，當時車速並不
    快云云，自不可採。又依證人即警員宋豪傑前開證詞觀之，其確實清楚看見當時
    六輛自用小客車相互集結，共同於深夜在山間小道快速行駛之情形，參以證人宋
    豪傑即係執行防制危險駕車勤務之警員，對於二輛以上之汽車共同在道路上有無
    競駛情形之辨別，以及車輛拆除消音器並降低車體之懸吊系統係在使汽車得以快
    速行駛，為其業務內之事項，其觀察及判斷程度自較一般人更為專注，自無誤判
    之可能，況本件抗告人與其餘三輛共六輛自用小客車，若無共同集結競駛之情事
    ，其等突遇警員攔檢，自無須急著迴轉欲掉頭離去，甚至其中一輛自用小客車亦
    無於前後被包夾之狀況下仍冒險駛離現場之必要，益見其等有共同集結競駛之情
    事，極為明灼，抗告人辯稱與其餘三輛車僅是偶遇，並非競駛乙節，顯屬意圖飾
    卸之詞，殊無足取。從而，本件抗告人與另外三輛共六輛自用小客車，在相傳為
    飆車路段之本件山路，於深夜時段，共同在道路上競駛之違規事證，至臻明確，
    原處分機關依道路交通管理處罰條例第四十三條第三項、第四項前段（原處分漏
    引第四項前段）之規定，對本件異議人即受處分人均予以裁處罰鍰三萬元，並吊
    銷駕駛執照及吊扣牌照三個月，核無違誤，原裁定認原處分機關所為之裁決處分
    ，並無違誤，本件異議為無理由，，裁定駁回其抗告人之聲明異議，並無不當，
    抗告人提起抗告，猶執陳詞否認有違規集結競駛之行為，其抗告為無理由，應予
    駁回。
五、據上論結，應依道路交通案件處理辦法第二十六條，刑事訴訟法第四百十二條，
　　裁定如主文。
中　　　華　　　民　　　國　　九十三　　年　　　十　　　月　　 十九 　　日
                              台灣高等法院交通法庭
                                  審判長法  官  陳  正  雄
                                        法  官  許  宗  和
                                        法  官  許  錦  印
右正本證明與原本無異。
不得再抗告。
                                        書記官  楊  妙  恩
中　　　華　　　民　　　國　　九十三　　年　　　十　　　月　　 二十 　　日
